臺灣雲林地方法院刑事裁定
111年度單聲沒字第70號
聲  請  人  臺灣雲林地方檢察署檢察官
被      告  鍾任昇


上列聲請人因被告違反毒品危害防制條例案件（111年度毒偵緝
字第27、28、29、30、31號），單獨聲請宣告沒收（111年度聲
沒字第45號），本院裁定如下：
    主  文
扣案如附表編號１至６所示之物，均沒收銷燬之。
    理  由
一、聲請意旨略以：被告鍾任昇前因違反毒品危害防制條例案件
    ，經臺灣雲林地方檢察署（下稱雲林地檢署）檢察官以111
    年度毒偵緝字第27、28、29、30、31號為不起訴處分確定，
    扣案如附表編號１至６所示之物，經鑑驗後，分別檢出含第一
    級毒品海洛因與第二級毒品甲基安非他命成分，此有
　　衛生福利部草屯療養院民國110 年3 月3 日草療鑑字第1100
    200375號、110年9月10日草療鑑字第1100900129號、110年4
    月26日草療鑑字第1100400278號、110年6月23日草療鑑字第
    1100600107號鑑驗書、法務部調查局濫用藥物實驗室110年8
    月16日調科壹字第11023008330號、調科壹字第11023008080
    號鑑定書各1份附卷可稽，爰依刑法第40條第2項、毒品危害
    防制條例第18條第1項前段之規定，聲請單獨宣告沒收銷燬
    之等語。
二、查獲之第一、二級毒品，不問屬於犯罪行為人與否，均沒收
    銷燬之；違禁物或專科沒收之物得單獨宣告沒收；單獨宣告
    沒收由檢察官聲請違法行為地、沒收財產所在地或其財產所
    有人之住所、居所或所在地之法院裁定之，毒品危害防制條
    例第18條第1 項前段、刑法第40條第2 項、刑事訴訟法第45
    5 條之34分別定有明文。
三、經查：
㈠、被告前因施用毒品案件，經本院以110 年度毒聲字第203 號
    裁定送觀察、勒戒後，嗣認無繼續施用毒品之傾向，於111 
    年3 月2 日執行完畢，並由雲林地檢署檢察官以111 年度毒
    偵緝字第27、28、29、30、31號為不起訴處分確定等情，有
    上開裁定、不起訴處分書、臺灣高等法院被告前案紀錄表附
    卷可參。
㈡、扣案如附表編號１所示之物，係被告於110 年2 月6 日上午6 
    時50分許，為警持本院核發之本院110 年聲搜字第71號搜索
    票，在雲林縣○○鎮○○里○○路00號住處執行搜索，並當場扣得
    之；附表編號２至３所示之物，係被告於110 年5月11日晚間1
    1時35分許，在雲林縣○○鄉○○村○○路0000號旁自行交予警方
    ，並當場扣得之；附表編號４所示之物，係被告於110 年3 
    月24日下午1 時48分許，在彰化市○○○街00號因另案為警執
    行附帶搜索，並當場扣得之；附表編號５所示之物，係被告
    於110年3月24日下午2時36分許，在彰化市○○里○○路000號前
    ，因另案為警執行附帶搜索，並當場扣得之；附表編號６所
    示之物，係被告於110年5月31日晚間8時40分許，在彰化縣○
    ○鄉○○路0段000號前，為警執行巡邏勤務時當場扣得之等節
    ，此有本院110 年聲搜字第71號搜索票、雲林縣警察局斗六
    分局搜索扣押筆錄、扣押物品目錄表、雲林縣警察局臺西分
    局扣押筆錄、扣押物品目錄表、彰化縣警察局彰化分局搜索
    扣押筆錄、扣押物品目錄表、彰化縣警察局北斗分局搜索扣
    押筆錄、扣押物品目錄表、現場及扣押物照片附卷可參。又
    扣案如附表編號１至６所示之物，經送衛生福利部草屯療養院
    、法務部調查局濫用藥物實驗室鑑驗，結果確實分別含有第
    一級毒品海洛因及第二級毒品甲基安非他命成分等情，有衛
    生福利部草屯療養院110 年3 月3 日草療鑑字第1100200375
    號、110年9月10日草療鑑字第1100900129號、110年4月26日
    草療鑑字第1100400278號、110年6月23日草療鑑字第110060
    0107號鑑驗書、法務部調查局濫用藥物實驗室110年8月16日
    調科壹字第11023008330號、調科壹字第11023008080號鑑定
    書各1份在卷可證，是附表編號１至６所示之物，確均屬違禁
    物無訛。復被告供稱：扣案如附表編號１至６所示之物都是我
    所有等語（毒偵188卷第8頁反面、警741卷第14頁反面、毒
    偵514卷第32至33頁、毒偵835卷第95頁）。是以，扣案如附
    表編號１至６所示之物，應依刑法第40條第2項、毒品危害防
    制條例第18條第1項前段規定，單獨宣告沒收銷燬之，故聲
    請人據此聲請單獨宣告沒收銷燬，應予准許。至於附表編號
    １至６之包裝袋，因其上殘留之毒品難以析離，應視同毒品，
    依同條項之規定，併予宣告沒收銷燬之。又送驗耗損部分毒
    品既已滅失，爰不另宣告沒收銷燬之。
四、依刑事訴訟法第455條之36第2 項，毒品危害防制條例第18
    條第1 項前段，刑法第40條第2 項，裁定如主文。
中　　華　　民　　國　　111 　年　　5 　　月　　12　　日
                  刑事第八庭  法  官  蕭孝如
以上正本證明與原本無異。
如不服本裁定，應於裁定送達後5 日內向本院提出抗告狀（須附
繕本）。
                              書記官  鄭庭羽
中　　華　　民　　國　　111 　年　　5 　　月　　12　　日

附表
編號 扣案物 數量 鑑定結果 備註 １ 甲基安非他命（含包裝袋參只） 參包 ①檢品編號：B0000000 　檢品外觀：晶體 　送驗淨重：0.2013公克 　驗餘淨重：0.1915公克 　檢出結果：第二級毒品甲基安非他命 ②檢品編號：B0000000 　檢品外觀：晶體 　送驗淨重：0.3371公克 　驗餘淨重：0.3195公克 　檢出結果：第二級毒品甲基安非他命 ③檢品編號：B0000000 　檢品外觀：晶體 　送驗淨重：0.1915公克 　驗餘淨重：0.1780公克 　檢出結果：第二級毒品甲基安非他命　 ④驗餘淨重共0.689公克　 ⒈雲林地檢署110年度安保字第775號扣押物品清單（毒偵188卷第25頁) ⒉衛生福利部草屯療養院110 年3月3日草療鑑字第1100200375號鑑驗書（毒偵188卷第32頁） ２ 海洛因（含包裝袋參只） 參包 ①送驗米白色粉末檢品2包（原編號1、2）經檢驗均含第一級第6項毒品海洛因成分，合計淨重1.90公克（驗餘淨重1.88公克，空包裝總重0.60公克），純度22.95%，純質淨重0.44公克。 ②送驗白色粉末檢品1包（原編號3）經檢驗含微量第一級第6項毒品海洛因成分，淨重1.54公克（驗餘淨重1.45公克，空包裝重0.48公克）。 ③備考：本案原編號3毒品純度低於1%，依臺灣高等檢察署104年3月9日檢文清字第10400025600號函示不提供純質淨重資料。 ⒈雲林地檢署110年度毒保字第30號扣押物品清單（毒偵702卷第30頁） ⒉法務部調查局濫用藥物實驗室110年8月16日調科壹字第11023008330號鑑定書（毒偵702卷第35頁） 　 　 　 　 　 ３ 甲基安非他命（含包裝袋壹只） 壹包 ①檢品編號：B0000000   檢品外觀：晶體   送驗淨重：0.1307公克   驗餘淨重：0.1202公克   檢出結果：第二級毒品甲基安非他命 ⒈雲林地檢署110年度安保字第281號扣押物品清單（毒偵702卷第54頁） ⒉衛生福利部草屯療養院110年9月10日草療鑑字第1100900129號鑑驗書（毒偵702卷第37頁）  ４ 海洛因（含包裝袋壹只） 壹包 ①檢品編號：B0000000   檢品外觀：白色粉末   送驗淨重：0.4705公克   驗餘淨重：0.4643公克   檢出結果：第一級毒品海洛因 ⒈雲林地檢署110年度毒保字第109號扣押物品清單（毒偵1071卷第13頁） ⒉衛生福利部草屯療養院110年4月26日草療鑑字第1100400278號鑑驗書（毒偵514卷第261頁）  ５  甲基安非他命（含包裝袋貳只）  貳包 ①檢品編號：B0000000   檢品外觀：晶體   送驗淨重：3.1697公克   驗餘淨重：3.1594公克   檢出結果：第二級毒品甲基安非他命 ②檢品編號：B0000000   檢品外觀：晶體   送驗淨重：0.0801公克   驗餘淨重：0.0714公克   檢出結果：第二級毒品甲基安非他命 ③驗餘淨重共3.2308公克　 ⒈雲林地檢署110年度安保字第276號扣押物品清單（毒偵1071卷第15頁） ⒉衛生福利部草屯療養院110年6月23日草療鑑字第1100600107號鑑驗書（毒偵514卷第271頁）  ６ 海洛因（含包裝袋壹只） 壹包 送驗粉末檢品1包，經檢驗含第一級第6項毒品海洛因成分，淨重0.73公克（驗餘淨重0.73公克，空包裝重0.14公克） ⒈雲林地檢署110年度毒保字第110號扣押物品清單（毒偵1071卷第14頁） ⒉法務部調查局濫用藥物實驗室110年8月16日調科壹字第11023008080號鑑定書（毒偵1072卷第3頁）